

CONTACT



+212 6 617 325 45



idrisselbergui@gmail.com



Hay El Houda AGADIR idrisselbergui.vercel.app



Idriss El bergui



idrisselbergui

QUALITÉS PERSONNELLES

- Sens du service et de l'écoute
- Esprit d'équipe
- Gestion du stress et des priorités
- Capacité d'analyse et de résolution de problèmes
- Discrétion et confidentialité

Compétences techniques

- Systèmes d'exploitation : Windows, Linux
- Réseaux: TCP/IP, routage....
- Maintenance matérielle et logicielle
- Sécurité informatique : antivirus, firewall, gestion des droits .Active Directory
- Connaissance en virtualisation (VMware, Hyper-V) est un plus
- Bases de Donnée : MySql , SqlServer ...
- Programmation: C#, JavaScript, Python
- Développement d'applications : WinForms, Crystal Reports Power BI

LANGUAGES

- Anglais(courant)
- Français (courant)
- Arabe (langue maternelle)

LOISIRS

- Natation
- Taekwondo
- Lecture sur les innovations IT

EL BERGUI IDRISS

INFORMATICIEN ET DEVELOPPEUR



PROFILE

Je m'appelle Idriss et je possède une solide expérience dans la conception, le développement et la maintenance de solutions informatiques. Polyvalent, autonome et curieux, je maîtrise plusieurs langages de programmation et outils technologiques. Je suis motivé par les défis techniques et l'amélioration continue, avec une volonté constante d'apprendre et d'innover.



WORK EXPERIENCE

COOPERATIVE AGRICOLE DIAF

01/2024 - PRESENT

INFORMATICIEN

- Gestion de base de données
- Installation et configuration de matériel informatique
- Administration du comptes utilisateur active directory)
- Gestion de Réseau
- Maintenance préventive et curative des postes utilisateurs.
- Suivi de l'inventaire du parc informatique.
- Formation et accompagnement des utilisateurs.

Développeur Desktop

• création d'une application de gestion pour tracé la production l'export et la gestion du stock par le besion

COOPERATIVE AGRICOLE ZAOUIA (stage)

12/2023 - 07/2023

INFORMATICIEN

- Installation et configuration de matériel informatique
- Gestion de Réseau
- Maintenance du matériel informatique.
- Suivi de l'inventaire du parc informatique.
- Formation et accompagnement des utilisateurs.

Développeur web

• développer une application web pour la gestion du facture et la partie d'export dans la coopérative.



EDUCATION

DEVELOPMENT INFORMATIQUE

2020 - 2022

Déplom en dévelopmment informatique

Baccalauréat

Baccalauréat en Physique

2018